estor D. **Pereira Neto**

Rua Eduardo Campos nº 10, Bocado do Rio, Salvador - BA, 41705-230

"Possui graduação em Engenharia Elétrica com Ênfase em Telecomunicações e Computação e especialização em Engenharia Biomédica com Ênfase em Engenharia Clínica. Tem experiência em manutenção de equipamentos hospitalares de diagnóstico por imagem, atuando nesta área desde 2008. Atualmente cursando o Mestrado em Engenharia Elétrica na Escola Politécnica da UFBA. Em 2011 começou a atuar como professor em cursos técnico e superior. Principais áreas de interesse: Desenvolvimento de hardware; Instrumentação eletrônica; Sistemas embarcados; Sistemas em tempo real e Processamento digital de sinais."

Formação

Escola Politécnica da Universidade Federal da Bahia - UFBA

Salvador, BA

MESTRADO EM ENGENHARIA ELÉTRICA

Abr. 2018 - Exp. Abr. 2021

- Linha de pesquisa: Computação e Robótica.
- Coprocessador de vídeo em FPGA para integração com Robot Operating System ROS.

Universidade Estácio de Sá

Salvador, BA

Especialização em Engenharia Biomédica com Ênfase em Engenharia Clínica

Out. 2017 - Fev. 2019

• Rede Neural Convolucional para Detecção de Complexos QRS em Sinais de Eletrocardiograma

Faculdade de Ciência e Tecnologia - ÁREA1

Salvador, BA

BACHARELADO EM ENGENHARIA ELÉTRICA - HABILITAÇÃO ELETRÔNICA

Fev. 2008 - Jul. 2013

- Protótipo de comando para enquadrar equipamentos de raio X às normas exigidas pela ANVISA.
- Bolsista de iniciação científica
- Bolsista do programa Universidade para Todos Prouni.

Experiências Profissionais

SENAI - CIMATEC Salvador, BA

CONSULTOR II - ROBÓTICA Abr. 2019 - Atual • Pesquisador em projetos de pesquisa e desenvolvimento de sistemas robóticos.

- Dimensionamento dos dispositivos sistemas de potência (fontes de alimentação, conversores AC/DC e DC/DC e baterias).
- Desenvolvimento de hardware e firmware de Sistemas Embarcados.
- Programação framework de robótica ROS, python e C/C++.

SENAI - CIMATEC Salvador, BA

PROFESSOR HORISTA Nov. 2018 - Abr. 2019

- Ministrar aulas para o curso: Mecatrônica Industrial (CQPG).
- Disciplina: Acionamento de Dispositivos e Atuadores, Processamento de sinais, Eletrônica analógica e digital.

Faculdade ÁREA1|Wyden Salvador, BA TÉCNICO DE LABORATÓRIO Jul. 2013 - Ago. 2017

- Elaborar e ministras aulas práticas para os cursos: Engenharia da Computação, Engenharia Elétrica e Engenharia de Automação.
- Testar novas ferramentas utilizadss nos laboratórios e ministrar treinamento para os professores.
- Manter os laboratórios disponíveis para os alunos e sanar quaisquer dúvidas que os mesmos tiverem em assuntos práticos.
- Ministrar cursos de extensão e aulas de carga horária complementar do programa de experiências PEX.
- Orientar e liderar alunos em projetos de pesquisa.

Alfamed Eletromedicina Salvador, BA

ENGENHEIRO ELETRICISTA

Ago. 2013 - Fev. 2015

- Responsável técnico pela empresa junto ao CREA-BA.
- Manutenção eletroeletrônica de equipamentos médico-hospitalares.
- Desenvolvimento de novos produtos e soluções.

Centro Territorial de Educação Profissional da Região Metropolitana CETEP-RM

Camaçari, BA jun. 2011 - jun. 2013

· Ministrar aula das disciplinas: Eletrônica analógica e digital; Microcontroladores; Circuitos elétricos.

· carga horária: 40 semanais.

PROFESSOR

Micro Comércio e Serviço Ltda.

Salvador, BA

Manutenção preventiva e corretiva em equipamentos hospitalares de bioimagem.

TÉCNICO DE MANUTENÇÃO

Jun. 2009 - Set. 2010

Micro Comércio e Serviço Ltda.

Salvador, BA

ESTAGIÁRIO Mar. 2008 - Jun. 2009

• Manutenção preventiva e corretiva em equipamentos hospitalares de bioimagem.

Idiomas

Português Nativo.

PROJETO DE MESTRADO

Inglês Nível intermediário.

Cursos

2018 **NucLi - Inglês. Compreensão horal(32h)**, Universidade Federal da Bahia - UFBA Salvador, BA

2010 **Estudo do Controle de Dispositivos via portas paralela, serial e USB (60h),** Faculdade ÁREA1. *Salvador, BA*

2010 **Eletrônica Analógica Aplicada (30h)**, Faculdade ÁREA1. *Salvador, BA*

Projetos e Pesquisa

Instituto Brasileiro de Robótica, SENAI CIMATEC

Salvador, BA

DIGISUB - Petrobras Abr. 2019 - atualmente

- Projeto de desemvolvimento de digitalizador 3D de superfícies subaquáticas, para ultiluzação em águas profundas pela Petrobras.
- Dimensionamento de sistema de pontência do protótipo: fontes, conversores AC-DC/DC-DC, baterias.
- Desenvolvimento de hardware e firmware para sistemas atuadores e comunicação de periféricos.
- Desenvolvimento de nodes ROS em linguagem C/C++ e Python.

Escola Politécnica da Universidade Federal da Bahia - UFBA

Salvador, BA

Dez. 2018 - atualmente

• Desenvolvimento de um coprocessador de vídeo para integração com framework de robótica - ROS.

- Desenvolvimento de um coprocessador de video para integração com namework de robotic
- Projeto de hardware em verilog para implementação em FPGA (Cyclone IV Intel).
- Programação em liguagem C do processador NiosII.
- Aplicação de sistema de tempo real através do FreeRTOS em conjunto com FreeRTOS+TCP.
- Desenvolvimento de nodes ROS em linguagem C/C++ e Python.

Faculdade ÁREA1 Salvador, BA

Iniciação Científica Jul. 2011 - Jul. 2013

- Desenvolvimento de um comando microcontrolado para enquadrar equipamentos de raios X antigos às normas técnicas atuais.
- Programação de microcontroladores da família 8051 em linguagem assembly.
- Pesquisa das normas técnicas estabelecidas pela ANVISA em relação a equipamentos de raios X.
- Apresentação de relatórios mensais com as atividades desenvolvidas no período.
- Puplicação dos resultados em artigo na revista Cientefico ISSN 1677-1591, jul/dez 2013.

Competências e Habilidades.

Básico Verilog HDL, POO, Sockets, GDB, Git, FreeRTOS, SimuLink.

Intermediário Python, ARM Cortex M, Linux, Windows, PIC, AutoCAD, ROS/Gazebo, GCC, Make, Nios II, Matlab. Avançado Layout de circuito impresso - KiCad, Matlab, C/C++, AVR, 8051, Manutenção eletrônica, LaTeX.